# 各位版主、大侠：请教非经常性损益问题

提问人：君凌天下 时间：2012-11-28 11:28:20
公开发行证券的公司信息披露规范问答第 1 号――非经常性损益（ 2008 年修订）列举中，包括（六）非货币性资产交换损益、（九）
债务重组损益。会计准则讲解将债务重组中债务人损益区分为债务重组损益与资产处置损益。请教：以存货为对价的非货币性资产交换，存货处置实现的损益算是非经常性损益列举中的非货币性资产交换损益吗？如果属于非经常性损益，那以存货抵债的债务重组中，存货实现的处置损益属不属于非经常性损益呢？

回答人：chenyiwei
存货抵债或者换出存货的非货币性资产交换中，凡是就存货的公允价值确认了销售收入的，就表明认可该项业务来源于“日常活动”，相应地，销售收入与对应销售成本之差（毛利）不属于非经常性损益。但债务重组中被重组债务的帐面价值大于抵债存货公允价值的差额，在报表上列报为营业外收入，应列报为非经常性损益。 债务重组中以固定资产等非流动资产抵债的，抵债资产的公允价值与原帐面价值的差额应以“非流动资产处置损益，包括减值准备的转回”的名义列入非经常性损益。 也就是与抵债或者换出资产的性质、相关资产处置损益是否属于日常活动有关。

提问人：君凌天下 时间：2012-11-28 22:45:56
回复 chenyiwei 的帖子
个人看法：非经常性损益并非不能来源于“日常活动”，“日常活动”是界定收入费用与利得损失中的概念，而非经常性损益强调的是活动的特殊性和偶发性。譬如：处置投资性房地产，应确认其他业务收入、其他业务成本，如此也就表明该项业务源于“日常活动”，但按公开发行证券的公司信息披露规范问答第 1 号――非经常性损益（ 2008 年修订），非流动性资产处置损益是不是应该是非经常性损益呢？请陈老师解惑！

回答人：chenyiwei
主要考虑是：此时的交易可分解为通过正常途径出售存货和以出售所得款项偿还债务两笔业务。前一笔业务在性质、涉及金额和发生频率方面均与一般销售业务无实质区别，因此不属于非经常性损益。

提问人：七八点雨 时间：2013-03-11 18:08:43
回复 chenyiwei 的帖子
请教陈版，如果对可预计的债务重组损失，在正式债务重组协议尚未签订前，企业在资产报表日作为坏账损失予以体现，计入资产减值损失，该损失，是否属于非经常性损益？谢谢。

回答人：chenyiwei
如果该债权是正常经营活动产生的应收帐款、应收票据等，则其坏帐损失通常不属于非经常性损益，无论是否涉及债务重组。

提问人：呼叫帮助 时间：2016-03-02 09:47:10
请问我公司原欠 100 万元应付账款，因长期未能予以归还，现在双方约定以 80 万元进行偿还，请问这种债务重组收益 20 万元是作为非经常性损益还是经常性损益？

回答人：chenyiwei
一般理解是非经常性损益，即其他营业外收入和支出。